臺灣高雄地方法院民事裁定　　　　　　 99年度監宣字第452號
聲　請　人　李昭明
上列聲請人聲請對李許罔飼為監護宣告事件，本院裁定如下：
    主  文
宣告李許罔飼（女，民國○○○年○月○日生，身分證統一編號
：Ｚ000000000號）為受監護宣告之人。
選定李昭明（男，民國○○○年○月○日生，身分證統一編號：
Ｚ000000000號）為受監護宣告人李許罔飼之監護人。
指定潘美惠（女，民國○○年○月○日生，身分證統一編號：Ｚ
000000000號）為會同開具財產清冊之人。
聲請費用由受監護宣告人李許罔飼負擔。
    理  由
一、本件聲請意旨略以：聲請人為應受監護宣告人李許罔飼之子
    ，李許罔飼自民國97年1 月23日，因腦溢血致呈植物人狀態
    ，無法為意思表示或受意思表示，或不能辨識其意思表示，
    爰依法聲請准予對李許罔飼為監護宣告等語。
二、按「對於因精神障礙或其他心智缺陷，致不能為意思表示或
    受意思表示，或不能辨識其意思表示之效果者，法院得因本
    人、配偶、四親等內之親屬、最近一年有同居事實之其他親
    屬、檢察官、主管機關或社會福利機構之聲請，為監護之宣
    告。」，民法第14條第1 項定有明文。又按「法院應於鑑定
    人前訊問應受監護宣告之人。但有礙難訊問之情形或恐有害
    其健康者，不在此限。」、「監護之宣告，非就應受監護宣
    告之人之精神或心智狀況訊問鑑定人後，不得為之。」、「
    法院為監護之宣告時，應依職權就配偶、四親等內之親屬、
    最近一年有同居事實之其他親屬、主管機關、社會福利機構
    或其他適當之人選定一人或數人為監護人，並同時指定會同
    開具財產清冊之人。」，為民事訴訟法第602 條第1 項、第
    603 條、民法第1111條第1 項所明定。
三、聲請人主張之上開事實，業據其提出戶籍謄本、中華民國身
    心障礙手冊、長庚醫療財團法人高雄長庚紀念醫院診斷證明
    書等為證。而經本院對李許罔飼進行鑑定程序，在鑑定人林
    敬淳醫師面前訊問李許罔飼，其對於法官叫喚其姓名、年籍
    及指認親人均無反應，且經鑑定人林敬淳醫師鑑定認為：李
    許罔飼3 年前腦部出血，手術後多數時間昏迷，清醒時雖可
    發出聲音、張開眼睛，但對外界無反應，手腳均已萎縮，無
    法為意思表示或受意思表示或辨識其意思表示等語，是依上
    開鑑定結果，李許罔飼已因腦溢血致腦部受損，而達不能為
    意思表示或受意思表示，或不能辨識其意思表示之效果之程
    度，爰依法宣告李許罔飼為受監護宣告之人。
四、次查，李許罔飼之配偶李清洲已死亡，其育有聲請人及李玲
    玉、李玲華3 名子女，李玲玉、李玲華均同意由聲請人擔任
    李許罔飼之監護人等情，有戶籍謄本及同意書在卷可稽；本
    院審酌聲請人為李許罔飼之子，與李許罔飼關係密切，其有
    意願擔任監護人，目前李許罔飼雖住於安養院，但其仍常前
    往探視等情狀，認由聲請人擔任李許罔飼之監護人，應無不
    當之處，爰依上開法條規定，選定聲請人擔任李許罔飼之監
    護人。又聲請人既經本院選定為李許罔飼之監護人，自應依
    民法第1112條規定，負責護養療治李許罔飼之身體及妥善為
    財產管理之職務，併予敘明。
五、另就指定會同開具財產清冊之人部分，聲請人聲請本院指定
    潘美惠擔任會同開具財產清冊之人，本院審酌潘美惠為李許
    罔飼之媳婦，與李許罔飼關係密切，且有意願擔任財產清冊
    之人，是本院認由潘美惠擔任會同開具財產清冊之人，亦無
    不當，爰指定潘美惠擔任會同開具財產清冊之人。又依民法
    第1113條準用同法第1099條之規定，於監護開始時，監護人
    即聲請人對於李許罔飼之財產，應會同潘美惠於2 個月內開
    具財產清冊並陳報法院，併此敘明。
六、依民事訴訟法第608條第1 項，裁定如主文。
中    華    民    國  100     年    2     月    14    日
                        家事法庭法  官  黃悅璇
上為正本係照原本作成。
本裁定中關於監護宣告部分，不得抗告。如不服其餘關於選定監
護人及指定會同開具財產清冊之人等部分，應於裁定送達後10日
內向本院提出抗告狀，並應繳納抗告費新臺幣1,000 元。
中    華    民    國   100    年    2     月    14    日
                                書記官  黃翔彬